【裁判字號】    97,交聲,1695
【裁判日期】    970616
【裁判案由】    聲明異議
【裁判全文】
臺灣臺中地方法院交通事件裁定    97年度交聲字第1695號
原處分機關  交通部公路總局臺中區監理所豐原監理站
異  議  人
即受處分人  甲○○
上列異議人即受處分人因違反道路交通管理處罰條例案件，對於
交通部公路總局臺中區監理所豐原監理所於民國九十七年五月二
十六日所為之處分（原處分案號：豐監稽違字第裁六三－Ｆ00
000000號），聲明異議，本院裁定如下：
    主  文
異議駁回。
    理  由
一、原處分機關略以：異議人即受處分人甲○○駕駛車牌號碼：
    Ａ三–二三二八號自用小客車，於民國九十七年二月二十五
    日晚上九時五十六分許，在臺一三線五二．六公里處（三義
    龍騰派出所前），因「此路段行車限速六十公里，駕駛人行
    車速度經測時速七十三公里，超速十三公里（未滿二十公里
    ）」之違規事實，經苗栗縣警察局交通警察隊隊員警舉發。
    受處分人依限期到案申訴，經向原舉發機關查證違規屬實，
    原處分機關遂於九十七年五月二十六日，以豐監稽違字第裁
    六三－Ｆ00000000號裁決書，依違反道路交通管理
    處罰條例第四十條及違反道路交通管理事件統一裁罰標準表
    規定，裁處受處分人罰鍰新臺幣（下同）一千六百元，如逾
    期仍不繳納，依法移送強制執行等語。
二、聲明異議意旨則以：原舉發機關雖函復稱該機關所使用之測
    速照相設備均有經檢定合格，但原舉發機關並未特別指明本
    件舉發所使用之該部測速照相設備之機號為何，及有無經檢
    定合格。為此，爰依法聲明異議，並請求定期勘驗現場，查
    明該部測速照相設備之機號云云。
三、按受處分人不服第八條主管機關所為之處罰，得於接到裁決
    書之翌日起二十日內，向管轄地方法院聲明異議；又交通法
    庭認為聲明異議無理由者，應以裁定駁回之，道路交通管理
    處罰條例第八十七條第一項、道路交通案件處理辦法第十九
    條各定有明文。又按汽車駕駛人，行車速度，超過規定之最
    高時速，或低於規定之最低時速，除有道路交通管理處罰條
    例第四十三條第一項第二款情形外，處一千二百元以上二千
    四百元以下罰鍰，同條例第四十條定有明文。
四、經查：(一)受處分人駕駛車牌號碼：Ａ三–二三二八號自用小
    客車，於九十七年二月二十五日晚上九時五十六分許，在臺
    一三線五二．六公里處（三義龍騰派出所前），因「此路段
    行車限速六十公里，駕駛人行車速度經測時速七十三公里，
    超速十三公里（未滿二十公里）」之違規事實，經苗栗縣警
    察局交通警察隊隊員警舉發。受處分人依限期到案申訴，經
    向原舉發機關查證違規屬實，原處分機關遂於九十七年五月
    二十六日，以豐監稽違字第裁六三－Ｆ00000000號
    裁決書，依違反道路交通管理處罰條例第四十條及違反道路
    交通管理事件統一裁罰標準表規定，裁處受處分人罰鍰一千
    六百元，如逾期仍不繳納，依法移送強制執行等情，除為受
    處分人所不爭執外，並有苗栗縣警察局苗縣警交字第Ｆ00
    000000號舉發違反道路交通管理事件通知單一紙、採
    證照片一張、苗栗縣警察局九十七年五月二日苗警交字第○
    九七○○一七四一四號函一紙及原處分機關上開裁決書一紙
    （均為影本）在卷可稽。(二)本件舉發所使用之雷達測速儀機
    號為五九三–○六二／六○二五九號，且該雷達測速儀機於
    九十六年九月二十六日，經經濟部標準檢驗局檢定合格，有
    效期限至九十七年九月三十九日等情，有該局九十七年六月
    十一日苗警交字第○九七○○二三一九八號函及檢附之雷達
    測速儀機檢定合格證明影本各一紙在卷可參。準此，受處分
    人徒以上情置辯，經核為無理由。又本件事證已明，受處分
    人聲請本院定期勘驗現場部分，亦核無調查之必要，併予敘
    明。(三)綜上所述，原處分機關認定受處分人有上開違規事實
    ，而依上開規定，裁處受處分人罰鍰一千六百元，如逾期仍
    不繳納，依法移送強制執行，於法並無不合。是本件異議為
    無理由，應予駁回。
據上論斷，依道路交通管理處罰條例第八十七條第二項，道路交
通案件處理辦法第十九條，裁定如主文。
中    華    民    國    97    年    6    月     16    日
                      交通法庭  法  官  唐敏寶
上正本證明與原本無異。
如不服本裁定，應於送達後五日內，向本院提出抗告狀。
                                書記官  賴玉真
中    華    民    國    97    年    6    月      16   日


司法院資訊處製作；財團法人民間司法改革基金會備份。
